【裁判字號】    91,訴,605
【裁判日期】    920526
【裁判案由】    違反毒品危害防制條例
【裁判全文】
臺灣臺南地方法院刑事判決                          九十一年度訴字第六五號
    公  訴  人  臺灣臺南地方法院檢察署檢察官
    被      告  甲○○
    選任辯護人  郭淑慧律師
    被      告  己○○
    選任辯護人  翁瑞昌律師
                陳琪苗律師
右列被告因違反毒品危害防制條例案件，經檢察官提起公訴（九十一年度偵字第三九
八五號），本院判決如左：
    主  文
甲○○販賣第二級毒品，處有期徒刑伍年；扣案之第二級毒品安非他命伍包（合計淨
重柒點柒柒公克）均沒收銷燬之；包裝上開毒品之包裝袋伍只均沒收；販賣第二級毒
品所得新臺幣參仟元均沒收。
己○○幫助販賣第二級毒品，處有期徒刑貳年陸月。
    事  實
一、甲○○與己○○二人私交甚密，甲○○基於販賣第二級毒品安非他命之犯意，以
    其所有之0000000000號行動電話作為販賣第二級毒品安非他命之聯絡
    工具，而己○○亦明知甲○○有販賣毒品行為，竟基於幫助犯意，駕駛其所有車
    牌號碼ＶＰ－二０一九號自用小客車，接送甲○○外出販賣毒品。迨民國（下同
    ）九十一年四月十一日上午十一時許，丙○○以其0000000000號行動
    電話聯絡甲○○上開0000000000號行動電話，相約在台南縣仁德鄉○○路崑崙宮前交易毒品，己○○隨即駕駛ＶＰ－二０一九號自用小客車，搭載甲○○坐於駕駛座右側依約前往交易，於同日上午十一時四十分許抵達崑崙宮前，
    丙○○進入ＶＰ－二０一九號自用小客車內，交付甲○○新台幣（下同）三千元
    ，作為購買毒品之代價，將甲○○正要將三小包安非他命交給丙○○時，適台南
    縣警察局歸仁分局員警乙○○及戊○○駕駛巡邏車經過發覺有異，乃上前盤查，
    甲○○即將前述三小包安非他命及三千元藏置於其所坐駕駛座右前座臀部下，將
    所攜帶之另二小包安非他命交己○○幫忙藏放，己○○乃將二小包安非他命藏置
    於駕駛座椅子下方，均經警發現起出，而查扣甲○○用以販賣之第二級毒品安非
    他命五小包（合計淨重七點七七公克）及販毒所得三千元。
二、案經臺南縣警察局歸仁分局報請臺灣臺南地方法院檢察署檢察官偵查起訴。
    理  由
一、訊據被告甲○○固供承於右揭時、地因攜帶安非他命交付與丙○○時為警查獲之
    事實，惟矢口否認其有販賣安非他命之犯行，辯稱：「我要交付給丙○○之毒品
    是丁○○寄放在我這裡的，後來丁○○打電話給我及丙○○，要丙○○來向我拿
    毒品，丙○○與我連絡後，我們才約好在仁德鄉崑崙宮前，己○○當天原本是要
    載我去看醫生的，因為我有心絞痛的毛病，我要己○○先載我去崑崙宮，他不知
    道我要作什麼，等到達後丙○○上車，我要將丁○○寄放之毒品交給他時警方就
    來了，我不知丙○○為何說是向我購買毒品，也不知為何他丟了三千元給我，我
    在警訊中講賣毒品給丙○○是不實在的，我沒有販賣毒品，己○○與我並非男女
    朋友，他也沒有與我一起販賣毒品」云云；被告己○○固供承開車載甲○○至仁
    德崑崙宮而為警查獲，然矢口否認有販毒行為，辯稱：「我是認識甲○○的母親
    ，後來才認識甲○○，但並沒有與她交往，當天是甲○○叫我載她去看醫生，途
    中要我先載她到崑崙宮，我不知道她要作什麼，後來丙○○上車與甲○○談什麼
    我也不知情，警方到場時有人丟二包東西落在我座位旁邊，警員起出才告訴我那
    是安非他命，我只是單純載甲○○到崑崙宮，既沒有與她一起販賣毒品，也沒有
    將二包安非他命藏放在座位下」云云。經查：
  (1)右揭事實，業據證人丙○○於警訊、偵查及本院審理時堅指不移，其於警訊中證
    稱：「我是經甲○○前男友阿偉口中得知甲○○聯絡電話及她有在販賣安非他命
    ，我僅於今日向甲○○購買一次安非他命，今日上午十一時，我以我行動電話0
    000000000號打給綽號阿妹女子之0000000000號行動電話，
    稱要向她買安非他命，該女子叫我到崑崙宮前，到達我與她聯絡，於上午十一時
    四十分許，該女子與另一駕駛車號ＶＰ－二０一九號自小客車之男子依約前來，
    該女子打開後車門示意叫我上車，我上車將欲購買安非他命之三千元交給該女子
    ，隨即警方就趕到，現於分局內之甲○○及己○○就是今日與我交易安非他命之
    男女無誤」等語（詳九十一年四月十一日警訊筆錄）；於偵查時亦作相同陳述，
    復於本院審理時證稱：「丁○○跟我在同一家公司上班，九十一年四月十日我回
    台南時，丁○○有打電話給我，他交代我打電話找甲○○，他要我拿三千元去找
    甲○○，甲○○會拿東西給我，九十一年四月十一日早上我打電話給甲○○，我
    跟甲○○說「阿偉」交代我三千元要跟她拿東西，後來甲○○約我在台南縣仁德
    鄉崑崙宮前空地見面。三千元是我的錢，「阿偉」叫我先代墊錢去買，「阿偉」
    有跟我說甲○○在販賣安非他命，我跟甲○○不認識，我到現場才知道是購買毒
    品安非他命」等語（詳本院九十一年十一月二十五日審判筆錄），依證人丙○○
    前揭證詞，其當天在崑崙宮前是要向甲○○購買安非他命無誤，而交易金額則為
    三千元，按證人丙○○與被告二人均不認識，此為被告二人所不否認，應無誣陷
    被告之可能，且本院調取被告甲○○所有之0000000000號行動電話及
    證人丙○○之0000000000號電話之雙向通聯紀錄顯示，證人丙○○於
    九十一年四月十一日十一時九分許、同日十一時二十四分許、同日十一時二十八
    分許，確有致電與被告甲○○聯絡之情形，有中華電信股份有限公司復函二紙及
    通聯紀錄二份在卷可稽，被告甲○○亦自承上開期間由證人丙○○撥打前揭行動
    電話與其聯絡，雙方約在崑崙宮前見面無訛，是證人丙○○上述證詞，前後相符
    ，並無瑕疵，復有通聯紀錄及三千元扣案可證，應可採信。
  (2)本件係警方在證人丙○○上車欲向甲○○購買安非他命時當場查獲，並在甲○○
    座位上起出三包毒品及三千元，在己○○座椅下方發現二包毒品等情，亦據證人
    戊○○警員於本院結證屬實（詳本院九十一年七月二十九日審判筆錄），並有三
    千元及五包毒品扣案可佐，而現場扣案之白色結晶體五包經送法務部調查局鑑驗
    結果，確係第二級毒品安非他命，其中三包（即甲○○座位上起出者）合計淨重
    二點五一公克；二包（即己○○座椅下方起出者）合計淨重五點二六公克，五包
    共計淨重七點七七公克，此有該局九十一年七月十日調科壹字第０九一００四二
    五三四０號檢驗通知書一紙在卷可稽，而扣案之三千元是丙○○所有，交給甲○○作為購買毒品之用，已如前述，益見被告甲○○確有販賣第二級毒品安非他命
    予證人丙○○至明。
  (3)況被告甲○○於警訊時亦供承確有販賣安非他命予丙○○，其供稱：「於九十一
    年四月十一日上午十一時許，有一男子（丙○○）以行動電話打我的行動電話稱
    是阿偉的朋友要向我拿三小包安非他命，然後我叫丙○○抵達崑崙宮前再打電話
    給我，約上午十一時四十分許，我依約由己○○駕車載我至現場，到現場丙○○
    就進入我們後車座，並拿出三千元交予我，我正準備將三小包安非他命交給丙○○時我發現警方，連忙將三小包安非他命及三千元塞在我屁股下，但被警方查獲
    」等語（詳九十一年四月十一日警訊筆錄），核與證人丙○○、戊○○上開證詞
    相符，並有自甲○○座位上起出之三千元及安非他命三小包扣案可證，而警方於
    製作上開甲○○警訊筆錄時有全程錄音，有警訊錄音帶二捲在卷可憑，前開警訊
    錄音帶經本院當庭勘驗，甲○○於錄音帶中確有上述警訊筆錄內容之陳述，且綜
    觀全部錄音內容與筆錄記載大致相符，警員訊問之語氣平和，並無施強暴、脅迫
    、利誘、疲勞訊問或其他不正的方法，甲○○應訊之語氣亦自然從容，錄音過程
    中均間有鍵盤打字聲音，筆錄顯係當場製作無誤，此有本院九十二年四月十六日
    勘驗警訊錄音帶之筆錄附卷可參，則被告甲○○於警訊中所為犯罪之自白，自得
    作為證據，且核與證人丙○○之證述相符。被告甲○○雖辯稱：安非他命是丁○○所寄放，伊是要交給丙○○還給丁○○云云，而丁○○現另案通緝中，無法拘
    提到庭與甲○○對質，然安非他命若係丁○○所寄放，且丙○○又係受丁○○之
    託來向甲○○拿回寄放之毒品，則丙○○何須給付三千元予甲○○？且警方係在
    甲○○坐於車內之座位上當場扣得三小包安非他命及丙○○所交付之三千元，，
    足證甲○○已收下丙○○給付之三千元，此顯與甲○○之辯解相悖，是被告自白
    犯罪部分與證人丙○○之證述相符，又有毒品安非他命五小包（含己○○座位下
    起出之二小包）及販毒所得三千元扣案可資佐證，應屬實情，其辯解部分與調查
    所得事證不符，顯係犯後圖卸刑責之詞，無可採信。被告甲○○販賣第二級毒品
    安非他命予丙○○，事證明確，足以認定。
  (4)近來政府為杜絕毒品之氾濫，對於查緝施用及販賣毒品之工作，無不嚴加執行，
    販賣毒品罪又係重罪，設若無利可圖，衡情一般持有毒品之人當無輕易將所持有
    之安非他命轉讓他人而甘冒於再次向他人購買時，而有被查獲移送法辦之危險之
    理，足證被告甲○○出售毒品顯有圖利之意圖，應堪認定。
  (5)被告己○○雖辯稱：伊與甲○○只是普通朋友，當天是要載甲○○去求診，不知
    甲○○到崑崙宮前要販賣毒品云云；被告甲○○亦附和其詞，然被告己○○之行
    電話號碼為0000000000，為其所承認，而被告二人自九十一年四月一
    日起至同月十一日之間，二人之行動電話有密切之聯繫，其中四月一日十五通、
    四月二日四十通、四月三日八通、四月四日八通、四月五日五通、四月六日十七
    通、四月七日二十五通、四月八日四通、四月九日四通、四月十日四通、四月十
    一日一通，此有被告甲○○行動電話之通聯紀錄在卷可按，以渠等二人天天以電
    話連絡，且通聯之次數之多，應非普通交情之朋友而已。另己○○雖稱當天是要
    載甲○○去看醫生云云，然渠等二人於警局訊問及檢察官偵訊時根本不曾提及當
    天是要去求診，有警、偵訊筆錄在卷可稽，直至九十一年五月三十日檢察官訊問
    時，甲○○才初次辯稱己○○是要載她去看病云云，按甲○○於九十一年四月十
    一日如心臟真有不適，且要求己○○開車載其就醫，則衡諸常情，渠等二人就如
    此重要之事及係當天主要行程，豈有於警訊及偵查初訊中均未曾提及，直至案發
    後近二月之久才提出辯解之理？至於甲○○所提出之弘大中醫聯合診所及成大醫
    學院附設醫院就醫紀錄，均僅能證明甲○○過去曾有心臟不適情形，且上開就醫
    紀錄期間乃八十九年十月至九十年四月間，亦不足證明九十一年四月十一日己○○是要載甲○○到醫院就診甚明。參諸被告甲○○於警訊中供稱：「己○○當時
    在車內並親眼目睹丙○○拿三千元交給我欲購買安非他命」等語（詳九十一年四
    月十一日警訊筆錄），證人丙○○亦證稱：「當時己○○在場坐在駕駛座上，且
    親眼目睹我將三千元交給甲○○，並知道我要向甲○○購買安非他命」等語（詳
    同上日警訊筆錄），足徵被告己○○當天是要載甲○○到崑崙宮與丙○○進行毒
    品交易至為灼然。況被告己○○於警訊亦供稱：「甲○○發現警方，即將三包安
    非他命塞入右前座的坐墊上，其餘剩下二包安非他命拿給我，叫我將安非他命丟
    到椅子下，我就放入我駕駛座椅子左側」等語（詳同上日警訊筆錄），己○○如
    非甲○○之男友，當天如非原本就要載甲○○至該處從事毒品交易，當己○○發
    現甲○○與丙○○在從事毒品交易，避之尚恐不及，又豈會在警方出現時幫甲○○藏放毒品之理？且己○○若非甲○○之男友，己○○若事先不知情，甲○○又
    豈敢讓普通朋友搭載前往販毒，並要求幫忙藏置毒品？此外，並有從己○○座椅
    下方起出之安非他命二小包扣案可證，故己○○應係事先知情，並應甲○○之要
    求開車載同前往從事毒品交易無誤，其空言否認乃飾卸之詞，亦不足採。至於公
    訴人認被告二人有共同販賣安非他命之犯意聯絡，且販毒所得供為二人平日生活
    費用等情，惟被告己○○已堅決否認，而甲○○雖於警訊中供稱：販毒所得做為
    與己○○共同生活費用云云，然警方僅查出甲○○有本件之一次販賣毒品行為，
    且當場為警查獲，販毒所得三千元亦當場查扣，則甲○○何來「販毒所得與己○○作為共同生活費用」？是檢警上開所陳，尚屬無據，而不足以認定被告己○○
    有與甲○○共同販賣毒品犯行，雖己○○確有開車載甲○○到場從事毒品交易，
    亦有於警方到場時幫忙藏置毒品，然就販賣安非他命之犯行部分，尚無充分之證
    據足以證明己○○有犯意聯絡及行為分擔，自應為被告己○○有利之認定，而認
    其乃基於幫助甲○○販賣毒品之犯意，提供交通工具讓甲○○遂行販毒犯行，是
    被告己○○幫助販賣安非他命犯行，亦事證明確，足以認定。
二、核被告甲○○販賣安非他命予丙○○之所為，係犯毒品危害防制條例第四條第二
    項之販賣第二級毒品既遂罪。被告己○○基於幫助販賣毒品之犯意，開車載甲○○到場與丙○○為買賣安非他命之交易，核其所為販賣毒品構成要件以外之行為
    ，係犯毒品危害防制條例第四條第二項之幫助販賣第二級毒品既遂罪。並依刑法
    第三十條規定按正犯之刑減輕之。公訴人認被告己○○係販賣毒品之共同正犯，
    容有未合，附此敘明。被告甲○○持有毒品之低度行為，應為販賣毒品之高度行
    為所吸收，不另論罪。又被告甲○○販賣、被告己○○幫助販賣第二級毒品之行
    為僅一次，所得僅三千元，圖利甚微，其非難性較輕，且渠等二人以前均無不良
    素行，因一時失慮罹此重典，如科以法定最低度刑七年以上有期徒刑仍嫌過重，
    犯罪情狀非無可憫恕，爰依刑法第五十九條之規定減輕甲○○之刑；己○○部分
    則與前開減輕事由遞減之。爰審酌被告二人均年輕力壯，不思自食其力，竟圖販
    賣戕害身心之安非他命獲利，而危害社會，亦害人害己，販賣之次數僅為一次、
    數量及所得利益不多，及被告二人犯罪後態度等一切情狀，分別量處如主文所示
    之刑，以示懲儆。另扣案之第二級毒品安非他命五包（合計淨重七點七七公克）
    ，係屬查獲之毒品，不問屬於犯人與否，應依毒品危害防制條例第十八條第一項
    前段規定宣告沒收銷燬之；包裝袋五只，依法務部調查局之鑑定報告載有空袋重
    量，顯見已和上開毒品分離，包裝袋既係被告甲○○所有供犯罪所用之物，爰依
    刑法第三十八條第一項第二款併予沒收；被告甲○○販賣安非他命予丙○○所得
    之財物共三千元，應依毒品危害防制條例第十九條第一項規定宣告沒收。至於扣
    案之行動電話一支，雖係被告甲○○所有之物，然依前揭通聯紀錄可證主要係被
    告甲○○供作與親友連絡之用，非專用以販賣毒品，茲不另為沒收之宣告，附此
    敘明。
據上論斷，應依刑事訴訟法第第二百九十九條第一項前段，毒品危害防制條例第四條
第二項、第十八條第一項前段、第十九條第一項，刑法第十一條前段、第三十條、第
五十九條、第三十八條第一項第二款，判決如主文。
本案經檢察官李宗榮到庭執行職務。
中      華      民      國    九十二    年      五      月     二十六   日
                                  臺灣臺南地方法院刑事第六庭
                                            法  官  黃  光  進
右正本證明與原本無異。
如不服本判決，應於判決送達後十日內，向本院提出上訴狀。
                                            書記官  李  珍  瑩
中      華      民      國    九十二    年      五      月     二十六   日
附錄本案論罪科刑法條全文：
毒品危害防制條例第四條第二項：
製造、運輸、販賣第二級毒品者，處無期徒刑或七年以上有期徒刑，得併科新台幣七
百萬元以下罰金。


司法院資訊處製作；財團法人民間司法改革基金會備份。
